# 请教，关于免租期。

提问人：rightyk11 时间：2022-10-24 22:39:34
公司有一处房产对外出租，租约十年，合同约定免租期两个月，自第二年起，每年租金较上年度增加5%。
合同中对于退租约定比较宽松，公司管理层认为租客有可能会提前退租。
想问下如何确认每个月的租金？谢谢！

回答人：chenyiwei
“合同中对于退租约定比较宽松，公司管理层认为租客有可能会提前退租”是否表明该租赁并非“不可撤销租赁”，即承租人可以随时解除租约而无需发生重大的违约成本？如果是，则将合同期间内的全部租金在包含免租期在内的整体租赁期内按直线法摊销确认租金收入是不恰当的，可能只能按照合同约定每月应支付的租金确认当月的租金收入。